# 投资管理公司的管理费确认问题

提问人：会计人员 ABC 时间：2014-12-13 23:01:11
陈老师，麻烦咨询一下： 某一家投资管理公司，与一家投资基金公司签订管理合同，约定的基金管理合同期为 5 年，合同中约定第一年按基金额的3%收取管理费，第二年按基金管理额的2%收取管理费， 后面 3 年不收取管理费。 请问这种情况下，管理公司第一年收取的3%和第二年收取的2%的管理费，应如何进行会计核算呢？是按下列哪一种方式确认更合适呢？ 第一种 在收到管理费的年度全额确认为收入，即第一年收到3%的管理费当年全部确认为收入，第二年按管理费的2%全额确认为收入，以后三年因无管理费就都不确认收入。
第二种 将收到的管理费按 5 年来分配确认为收入，即统计全部应收的管理费，收到先计入预收账款，然后再按 5 年的平均额计入当年的管理费收入。
对于上述第二种方式，也有一种担心，万一管理费收不到又如何处理呢？假设第一年收到3%，第一年将其中的1%确认为收入，但到了第二年，由于效益不好，第二年的2%的管理费收不到，这将如何处理呢？
想问一下陈老师，实务中对于上述管理费，一般如何处理呢？有什么依据呢？
另外还想问陈老师一下问题，假设合同中约定一年应收取1%管理费，合同期限为 2013 年 9 月 1 日到 2014 年 8 月 31 日，假设管理费在2013 年 9 月收到，那么收到的管理费也应在 2013 年确认 4 个月的收入， 2014 年确认 8 个月的收入吧？即管理费也应按收入期限来分摊吧？
麻烦陈老师了！

回答人：chenyiwei
应分析委托管理服务合同的主要条款确定。例如，后三年不收取管理费的原因是因为前两年已经预收了，还是因为后三年属于退出期，已经基本不再需要投资管理服务？前两年收取的管理费是否显著大于其所提供服务的公允价值（市场上对类似管理合同的一般行情）？是否约定在发生亏损时需按已收取的管理费为限进行弥补？等等。 如果这 5 年内需持续提供管理服务，且每一年所提供的服务的性质和工作量类似，且合同中间不能撤销，也没有以管理费弥补投资亏损的约定，则应就合同约定的头两年管理费在整个 5 年服务期内按直线法摊销确认收入。